【裁判字號】    99,上訴,1110
【裁判日期】    990824
【裁判案由】    毒品危害防制條例
【裁判全文】
臺灣高等法院臺中分院刑事判決        99年度上訴字第1110號
上  訴  人
即  被  告  甲○○
上列上訴人因毒品危害防制條例案件，不服臺灣臺中地方法院99
年度訴字第804號中華民國99年5月10日第一審判決（起訴案號：
臺灣臺中地方法院檢察署99年度毒偵字第 592號），提起上訴，
本院判決如下：
    主  文
上訴駁回。
    事  實
一、甲○○前於民國85年間因違反麻醉藥品管理條例案件，經臺
    灣彰化地方法院判處有期徒刑4月確定，並於86年7月19日執
    行完畢。又於95年間因犯竊盜罪，經臺灣彰化地方法院判處
    罰金3000元確定。其另於96年間，因施用毒品案件，經依臺
    灣彰化地方法院裁定令入勒戒處所觀察、勒戒後，因認無繼
    續施用毒品傾向，於96年11月30日出所，且於96年12月11日
    因期滿執行完畢，並經臺灣彰化地方法院檢察署檢察官以96
    年度毒偵字第3058號為不起訴處分確定。其又曾於98年間因
    犯竊盜罪、詐欺罪，經臺灣彰化地方法院分別判處有期徒刑
    7月、3月，應執行有期徒刑 8月，並經本院駁回上訴確定，
    甫於99年6月1日執行完畢（本件不構成累犯）。
二、詎甲○○猶未悛悔警惕，明知海洛因、甲基安非他命分別係
    毒品危害防制條例所列管之第一、二級毒品，不得施用及持
    有，仍於上揭觀察、勒戒執行完畢釋放後 5年內，復基於施
    用第一級毒品海洛因及第二級毒品甲基安非他命之各別犯意
    ，分別於98年 9月30日上午11時許，在臺中市○○區○○路
    二段湳子巷9之11號5樓20室租屋處內，以將海洛因摻入香菸
    之方式施用第一級毒品海洛因1次；復於同日下午2時許，於
    上揭租屋處內，再以將甲基安非他命放入玻璃球燒烤後吸食
    煙霧之方式施用第二級毒品甲基安非他命 1次。嗣於98年10
    月2日，經警持搜索票在上址查獲，而悉上情。
三、案經彰化縣警察局移送臺灣臺中地方法院檢察署檢察官偵查
    起訴。
    理  由
一、上開犯罪事實，業據被告甲○○於檢察官偵查及原審審理時
    坦承不諱。且經被告同意於前開為警查獲後所採集之尿液經
    送驗，結果呈嗎啡及甲基安非他命陽性反應乙節，有詮昕科
    技股份有限公司98年10月16日濫用藥物尿液檢驗報告、彰化
    縣警察局委託檢驗尿液代號與真實姓名對照認證單在卷可稽
    ，是其確有於如犯罪事實欄所載之時、地施用第一級毒品海
    洛因及第二級毒品甲基安非他命各 1次之犯行至明。故被告
    前開自白核與事實相符，堪予採信。
二、按觀察、勒戒或強制戒治執行完畢釋放後，5 年內再犯施用
    第一、二級毒品之罪者，檢察官應依法追訴，毒品危害防制
    條例第23條第2 項定有明文。查本案被告有如犯罪事實欄所
    載之經觀察、勒戒執行完畢等情，此有臺灣高等法院被告前
    案紀錄表等在卷可稽，是被告於96年12月11日觀察、勒戒執
    行完畢後，5年內再於98年 9月30日上午11時許及同日下午2
    時許所為之施用第一、二級毒品行為，均與毒品危害防制條
    例第23條第 2項之規定相符，殆無疑問。本案事證已臻明確
    ，被告犯行洵堪認定，應依法論科。
三、核被告甲○○所為，係犯毒品危害防制條例第10條第1 項之
    施用第一級毒品罪及同條第2 項之施用第二級毒品罪。其施
    用第一、二級毒品前持有第一、二級毒品之低度行為分別為
    施用之高度行為所吸收，不另論罪。又被告上開所犯施用第
    一級毒品罪與施用第二級毒品罪間，犯意各別，行為互殊，
    應予分論併罰。
四、原審以被告本案之上揭事證明確，並審酌被告有如事實欄所
    示之多項前科，且有施用毒品而經觀察、勒戒及執行刑罰之
    紀錄，有上開前案紀錄表可參，詎其猶未悛悔警惕，再犯本
    案施用第一、二級毒品之罪，顯未因前所受之觀察、勒戒及
    刑罰執行而決心改過，矯正其行，自制力亦顯不佳；再者，
    被告施用毒品不但足以導致精神障礙、性格異常，甚至造成
    生命危險，戕害個人身心健康，對社會治安可能之危害程度
    非輕，並斟酌其施用第一、二級毒品之次數及犯罪後坦承犯
    行，態度尚佳等一切情狀，分別量處如原審判決主文所示之
    刑，並定其應執行之刑。核其認事用法並無不當，量刑亦屬
    妥適。被告上訴並未提出有利之事證，徒以其甫因胸椎壓迫
    性骨折開刀出院不久，復已有正常之工作，原審判決量刑顯
    然過重等語，指摘原判決不當。惟按刑之量定，係實體法上
    賦予法院得自由裁量之事項，倘其未逾越法律所規定之範圍
    ，又未明顯違背正義，即不得任意指摘為違法。本件原審量
    刑時，已依刑法第57條之規定審酌被告之上開一切情狀，而
    量處罪刑，經核原審並未逾越法律所規定之範圍，又無明顯
    違背正義，被告執前詞指摘原判決不當，其上訴並無理由，
    應予駁回。
五、被告經合法傳喚，無正當理由而未到庭，爰不待其陳述逕行
    判決。
據上論斷，應依刑事訴訟法第371條、第368條，判決如主文。
本案經檢察官乙○○到庭執行職務。
中    華    民    國    99    年     8    月    24    日
            刑事第二庭  審判長法  官  姚  勳  昌
                              法  官  林  欽  章
                              法  官  張  智  雄
以上正本證明與原本無異。
施用第一級毒品部分得上訴，其他不得上訴。
得上訴部分，如不服本判決應於收受送達後十日內向本院提出上
訴狀，其未敘述上訴之理由者並得於提起上訴後十日內向本院補
提理由書（均須按他造當事人之人數附繕本）「切勿逕送上級法
院」。
                              書記官  詹  雅  婷
中    華    民    國    99    年     8    月    24    日
附錄本案論罪科刑法條全文
毒品危害防制條例第10條第1項、第2項：
施用第1級毒品者，處6月以上5年以下有期徒刑。
施用第2級毒品者，處3年以下有期徒刑。

司法院資訊處製作；財團法人民間司法改革基金會備份。
